# 关于递延收益和预收账款科目的选择

提问人：xuezhi340123 时间：2016-12-08 22:14:04
陈老师，我在做习题时遇到“递延收益”和“预售账款”的选择困惑。教辅上说：销售商品提供劳务，预收的款项通过“预收账款”，奖励积分通过“递延收益”科目核算。但是我个人觉得，由于递延收益和预收账款的流动性差别，我们在选择是通过递延收益还是预收账款核算预收的款项时，应首先考虑流动性，超过一年的用递延收益，一年以内的用预收账款。但是基于对教辅权威性的尊重，让我很是困惑，希望听听陈老师的意见。

回答人：chenyiwei
1 、“预收账款”一般用于在未来结转收入时需发生对应成本的项目；“递延收益”未来结转收益（包括营业收入和营业外收入）时，一般是无对应成本的（也正因为如此，递延收益严格来说并不符合基本准则对“负债”这一会计要素的定义，因为并不是“很可能导致经济利益流出企业”）。 2 、就报表列报而言，预收账款是流动负债，而递延收益是非流动负债。